臺灣宜蘭地方法院民事裁定　
111年度法字第3號
聲  請  人  呂若瑟即財團法人聖母醫護管理專科學校董事長



上列聲請人聲請變更財團法人聖母醫護管理專科學校捐助章程，
本院裁定如下：
    主  文
財團法人聖母醫護管理專科學校捐助章程第十六條准予變更如附
表「修正（後）條文」欄所示。
其餘聲請駁回。
聲請程序費用新臺幣壹仟元由聲請人負擔。
    理  由
一、按財團之組織及其管理方法，由捐助人以捐助章程或遺囑定
    之，捐助章程或遺囑所定之組織不完全，或重要之管理方法
    不具備者，法院得因主管機關、檢察官或利害關係人之聲請
    ，為必要之處分；又為維持財團之目的或保存其財產，法院
    得因捐助人、董事、主管機關、檢察官或利害關係人之聲請
    ，變更其組織，民法第62條、第63條定有明文。是得依上開
    規定聲請為必要處分或變更組織者，須以財團法人組織不完
    全、重要管理方法不具備為要件。又民法第62條所謂財團之
    組織不完全，例如財團內部之董事會或監察人之組織不完全
    者是；所謂重要之管理方法，例如董監事之任免方式、董事
    會執行事務之決議方法及財團財產之管理方法等是。如不屬
    於上述事項之章程變更，則衹需取得目的事業主管機關之許
    可，即可聲請該管法院登記處辦理變更登記，尚無聲請法院
    裁定之必要。
二、聲請意旨略以：聲請人為財團法人聖母醫護管理專科學校之
    董事長，因捐助章程修正變更，爰檢具法人登記證書、修訂
    章程之會議紀錄、新、舊章程、修正前後條文對照表及主管
    機關准予備查公函等，聲請裁定准為變更章程處分等語。　
三、經查：聲請人主張之上揭事實，業據其提出法人登記證書、
    修正前、後捐助章程、章程條文修訂對照表、110年6月18日
    第14屆第4次董事會會議紀錄等影本為證，堪信為真實。又
    聲請人將財團法人聖母醫護管理專科學校捐助章程修正條文
    對照表徵詢主管機關教育部之意見，經該部前以110年10月1
    9日臺教技㈡字第1100137286號函許可在案。經核，聲請人聲
    請准予增列財團法人聖母醫護管理專科學校捐助章程第16條
    部分，係限制董事出席董事會議不得委託他人代理，並增設
    董事會議得採視訊會議，此部分條文之變更，核屬完備財團
    之組織及其重要管理方法，與該財團法人設立之目的及財團
    法人法之立法精神並無違背，且與民法有關法人之規定亦無
    牴觸，其聲請變更章程，尚無不合，應予准許。至聲請人聲
    請變更准予變更修正後章程第17條至第34條部分，僅係為配
    合增定第16條而為條文項次變更，核均與財團法人捐助章程
    所定財團之組織不完全、重要管理方法不具備或維持財團之
    目的或保存其財產無涉，揆諸前開說明，屬無庸法院裁定許
    可之事項，僅須向主管機關申請許可並向法院登記處聲請辦
    理章程變更登記即可，無聲請本院准予變更之必要，聲請人
    此部分聲請，於法不合，應予駁回。
四、依非訟事件法第21條第1項前段、第24條第1項，裁定如主文
    。
中　　華　　民　　國　　111 　年　　3 　　月　　 25 　日
                  民事庭  法  官  黃淑芳
以上正本係照原本作成。
如不服本裁定應於送達後10日內向本院提出抗告狀，並繳納抗告
費新臺幣1,000元。
中　　華　　民　　國　　111 　年　　3 　　月　　25　　日
                          書記官　廖文瑜  

附表：
現行條文 修正（後）條文 無 第16條： 董事應親自出席董事會議，不得委託他人代理。但因天災、防制控制傳染病疫情或其他事由需要時，得以視訊會議方式為之，並應全程錄音、錄影存證並載明於會議紀錄，妥善永久保存。